# 求助陈版，区分无形资产、研发支出的疑问。

提问人：liuweisheng 时间：2021-07-28 09:33:06
A公司委托外部单位B进行研发，提供阶段性研究成果，A公司会对其改进进行使用。那么A支付B公司款项是计入无形资产、还是研发支出。如何进行判断，谢谢版主解惑。

回答人：chenyiwei
关键在于合理区分“外购技术”和“研发外包”。可参考：《中审众环研究 2020 》之“问题1-2-4（外包的开发活动的相关支出的资本化问题）”、“问题1-2-5（关于委托开发的技术能否资本化的问题）”。